臺灣新北地方法院民事裁定
110年度訴字第2888號
原      告  賴建良
被      告  白明弘


            謝月梅
上列當事人間請求遷讓房屋等事件，本院裁定如下：
    主  文
原告應於本裁定送達5日內補繳第一審裁判費新臺幣5萬6235元，
逾期未繳，即駁回原告之訴。
    理  由
一、訴訟標的價額由法院核定；核定訴訟標的之價額，以起訴時
    之交易價額為準；法院因核定訴訟標的之價額，得依職權調
    查證據；以一訴主張數項標的者，其價額合併計算之，附帶
    請求孳息、損害賠償、違約金或費用者，則不併算其價額，
    民事訴訟法第77條之1、第77條之2分別定有明文。又房屋所
    有權人對無權占有人請求遷讓返還房屋之訴，其訴訟標的價
    額應以房屋起訴時之交易價額為準，所謂起訴時之交易價額
    ，係指起訴時之「客觀市場交易價值」而言。又現行地政機
    關就不動產之交易價格已採實價登錄制度，故鄰近不動產於
    一定期間內所登錄之交易價格，應趨近於客觀之市場交易價
    格，可作為核定訴訟標的價額之基準（最高法院107年度台
    抗字第261號裁定意旨參照）。
二、原告起訴請求被告遷讓返還新北市○○區○○街00巷0弄0號3樓
    房屋（下稱系爭房屋）、給付新臺幣（下同）6552元、及自
    民國110年8月5日起至遷讓返還系爭房屋之日止按月給付2萬
    5000元。則本件訴訟標的價額，應以系爭房屋不含坐落土地
    之價值核定之；至其餘附帶請求之金錢給付部分，均不併算
    其價額。本件訴訟標的價額（即系爭房屋不包含土地之價值
    ）核定為584萬3747元，計算依據如下：
　⒈系爭房屋總面積為84.24平方公尺、屋齡約7年、所屬集合住
    宅總樓層數為13層等情，有建物權狀可證。另參照內政部不
    動產交易實價查詢服務網之查詢結果，與系爭房屋同址5樓
    房屋包含土地之交易價值約為每平方公尺9萬元，則系爭房
    屋包含土地之交易價值為758萬1600元（計算式：84.24×9萬
    ＝758萬1600元）。
　⒉系爭房屋坐落土地為新北市○○區○○段000地號土地、面積為16
    80.53平方公尺、原告權利範圍為1萬分之140、且110年公告
    土地現值為6萬6700元等情，有原告提出之建物所有權狀及
    地籍圖資網路便民服務系統查詢結果可參。依內政部地政司
    「歷年公告土地現值及公告地價占一般正常交易價格百分比
    統計表」所載，新北市110年間公告土地現值平均為一般正
    常交易價格百分之90.3，故系爭土地110年間一般正常交易
    價格應為每平方公尺7萬3865元（計算式：6萬6700元÷0.903
    ＝7萬3865元，本裁定計算式小數點以下均四捨五入）。依此
    計算，系爭房屋不包含土地之價值為584萬3747元（計算式
    ：758萬0000－0000.53×7萬3865×0.014＝584萬3747）。
三、本件應徵第一審裁判費5萬8915元，原告前已繳納6280元，
    尚應補繳5萬6235元。茲依民事訴訟法第249條第1項但書之
    規定，裁定如主文。
中　　華　　民　　國　　110 　年　　12　　月　　14　　日
                  民事第四庭    法　官　林琮欽
以上正本證明與原本無異
如不服本裁定關於訴訟標的價額之核定，得於收受裁定正本後10
日內向本院提出抗告狀，並繳納抗告裁判費1000元整。
中　　華　　民　　國　　110 　年　　12　　月　　15　　日
                                書記官　陳威同